臺灣高等法院臺南分院刑事判決　　　　　九十一年度上易字第一二三號　孝股
　　上　訴　人　臺灣臺南地方法院檢察署檢察官
　　上　訴　人
　　即　被　告　乙○○
右上訴人因被告傷害案件，不服臺灣臺南地方法院九十一年度易字第一六號中華
民國九十一年九月二十五日第一審判決（起訴案號：臺灣臺南地方法院檢察署九十年
度偵字第一三五一一號），提起上訴，本院判決如左：
    主  文
上訴駁回。
    事  實
一、乙○○於民國（下同）九十年十月二十三日晚上九時許，駕駛車號ＵＳ─一九九
    號灑水車，行經台南縣官田鄉官田村二二六之一號甲○○所經營之檳榔攤後面時
    ，因甲○○認乙○○所駕駛之灑水車車速過快而上前勸阻，雙方發生口角，詎乙○○竟基於傷害人之身體之概括犯意，先持鐵管毆打甲○○（該鐵管原係甲○○
    就地隨意拾取在手，但遭乙○○反奪過去），致甲○○受有顏面深度裂傷六公分
    及挫傷血腫、頭外傷、軀幹多處挫傷傷害；丙○○見其夫甲○○遭乙○○毆打，
    上前勸阻時，亦遭乙○○徒手毆打而受有頭外傷及右肩、左臀、右手及右足踝擦
    挫傷等傷害。
二、案經告訴人甲○○、丙○○訴由台南縣警察局麻豆分局報請台灣台南地方法院檢
    察署檢察官偵查起訴。
    理  由
一、訊據上訴人即被告乙○○對於毆打告訴人甲○○成傷之事實固坦承不諱，惟辯稱
    ：是因告訴人甲○○先打伊，伊才打他，後來告訴人丙○○拿東西從後面砸伊，
    伊用手擋，並沒有打傷告訴人丙○○云云。經查：
（一）右揭被告持鐵管毆告訴人打甲○○成傷之事實，業據被告於警訊、偵查及原審
      及本院審理時供承不諱，核與告訴人甲○○指訴之情節相符，復有台灣基督長
      老教會新樓醫院開立之甲○○診斷證明書一紙在卷可稽，互核相符；再者，被
      告反奪甲○○之鐵管後，已無自衛之情狀存在，被告仍對甲○○施以毆打，其
      所辯自衛云云，顯非可採。
（二）又告訴人丙○○於見被告毆打告訴人甲○○之際，上前勸阻，反遭被告毆打成
      傷之事實，又據告訴人丙○○指訴綦詳，並有台灣基督長老教會新樓醫院開立
      之丙○○診斷證明書一紙在卷可稽；而觀之告訴人丙○○所受之前開傷害遍及
      身體多處，顯非被告以手阻擋所可造成。足認告訴人丙○○上開所指遭被告毆
      傷等情，應與事實相符，而可信採。被告前開所辯，並不足採。
（三）綜上所述，本件事證明確，被告犯行堪予認定。
二、核被告所為，係犯刑法第二百七十七條第一項之普通傷害罪。被告先後二次傷害
    犯行，時間緊接，犯罪基本構成要件相同，顯均係基於概括之犯意反覆為之，應
    依連續犯之規定論以一罪，並加重其刑。
三、原審以被告罪證明確，因予適用刑法第二百七十七條第一項、第五十六條、第四
    十一條第一項前段、罰金罰鍰提高標準條例第一條前段、第二條，並審酌被告犯
    罪之動機、目的、手段、所生危害、犯後尚未和解等一切情狀，量處被告有期徒
    刑六月，並諭知易科罰金折算標準；犯罪所用之鐵管非被告所有，亦非違禁物，
    不另諭知沒收。本院經核原判決認事用法，並無不合，量刑亦稱妥適。檢察官據
    告訴人請求提起上訴，指摘原判決量刑過輕，被告上訴意旨，否認部分犯罪事實
    ，並指摘原判決不當，均為無理由，應予駁回。
據上論斷，應依刑事訴訟法第三百六十八條，判決如主文。
本案經檢察官吳忠賢到庭執行職務。
中      華      民      國    九十一    年     十二     月     十一     日
                              臺灣高等法院臺南分院刑事第五庭
                                      審判長法官  鄭  文  肅
                                            法官  王  浦  傑
                                            法官  陳  珍  如
右正本證明與原本無異。
不得上訴。
                                      法院書記官  周  美  莉
中    華    民    國      九十一      年      十二     月     十一      日
附錄法條：
中華民國刑法第二百七十七條
 (普通傷害罪)
傷害人之身體或健康者，處三年以下有期徒刑、拘役或一千元以下罰金。
犯前項之罪因而致人於死者，處無期徒刑或七年以上有期徒刑；致重傷者
，處三年以上十年以下有期徒刑。
